臺灣高雄地方法院刑事判決　　　　　　　96年度訴字第1024號
公　訴　人　臺灣高雄地方法院檢察署檢察官
被　　　告　甲○○
上列被告因違反毒品危害防制條例案件，經檢察官提起公訴（96
年度毒偵字第1392號），本院合議庭裁定由受命法官獨任進行簡
式審判程序，判決如下：
    主  文
甲○○施用第一級毒品，累犯，處有期徒刑拾月。
    事  實
一、甲○○前於民國91年間因施用毒品案件，經本院以91年度毒
    聲字第3231號裁定送觀察、勒戒後，認有繼續施用毒品之傾
    向，再經本院以91年度毒聲字第4173號裁定令入戒治處所施
    以強制戒治，嗣因戒治期間認無繼續戒治之必要，復經本院
    以91年度毒聲字第8138號裁定停止戒治付保護管束，惟其停
    止戒治期間因違反保護管束規則情節重大，又經本院以92年
    毒聲字第4082號裁定撤銷停止戒治，令入戒治處所繼續強制
    戒治，於93年8 月29日強制戒治期滿執行完畢。復於94年間
    因施用毒品案件，經本院以94年度訴字第3889號判處有期徒
    刑7 月確定，於95年9 月11日縮刑期滿執行完畢。詎仍未能
    警惕並戒絕毒癮，復基於施用第一級毒品海洛因之犯意，於
    95年11月23日晚間10時45分許為警採尿前回溯24小時內之某
    時許，在高雄縣市內某不詳地點，以將海洛因滲入香菸內吸
    食方式施用第一級海洛因1 次。嗣經警通知甲○○於95 年
    11月23日晚間10時45分許前往警局採尿送驗結果，尿液代謝
    物呈嗎啡陽性反應而查悉上情。
二、案經高雄市政府警察局苓雅分局報請臺灣高雄地方法院檢察
    署檢察官偵查起訴。
    理  由
一、本件被告甲○○所犯係死刑、無期徒刑、最輕本刑為3 年以
    上有期徒刑以外之罪，其於準備程序中就被訴事實為有罪之
    陳述，經法官告知簡式審判程序之旨，並聽取公訴人及被告
    之意見後，本院依刑事訴訟法第273 條之1 第1 項之規定，
    裁定進行簡式審判程序，合先敘明。
二、訊據被告甲○○對於在上揭時、地，以上述方法施用第一級
    毒品海洛因之犯罪事實坦承不諱（本院卷第58頁、104 頁、
    第120 頁、第128 頁），被告對於在95年11月23日經通知前
    往警局驗尿，由警方提供乾淨空瓶予被告親自排放尿液，並
    在被告面前封緘之過程，亦不爭執（警卷第2 頁、本院卷第
    128 頁），本件被告尿液送驗結果，經高雄市立凱旋醫院以
    氣相層析質譜法 (GC/MS)確認檢驗結果，呈嗎啡陽性反應，
    有該院95年12月11日編號A00000000 濫用藥物尿液檢驗報告
    、濫用藥物尿液檢體監管紀錄表、高雄市政府警察局苓雅分
    局偵辦麻藥煙毒案嫌疑人尿液採證代碼對照表（尿液代碼
    F95671）等各1 紙（警卷第4 頁至第6 頁）在卷為證，足認
    被告自白與事實相符，犯行堪以認定，應予依法論科。
三、被告曾於91年間因施用毒品案件，經本院以91年度毒聲字第
    3231號裁定送觀察、勒戒後，認有繼續施用毒品之傾向，再
    經本院以91年度毒聲字第4173號裁定令入戒治處所施以強制
    戒治，嗣因戒治期間認無繼續戒治之必要，復經本院以91年
    度毒聲字第8138號裁定停止戒治付保護管束，惟其停止戒治
    期間因違反保護管束規則情節重大，又經本院以92年毒聲字
    第4082號裁定撤銷停止戒治，令入戒治處所繼續強制戒治，
    於93年8 月29日強制戒治期滿執行完畢。復於94年間因施用
    毒品案件，經本院以94年度訴字第3889號判處有期徒刑7 月
    確定，於95年9 月11日縮刑期滿執行完畢，有臺灣高等法院
    被告前案紀錄表在卷可稽。是被告於「初犯」經強制戒治後
    ，於5 年內再犯，經依法追訴處罰，復再犯本案，已屬3 犯
    以上，檢察官逕行起訴，即無不合。
四、查海洛因係屬毒品危害防制條例第2 條第2 項第1 款之第一
    級毒品，核被告所為，係犯毒品危害防制條例第10條第1 項
    施用第一級毒品罪。被告前於94年間因施用毒品案件，經本
    院以94年度訴字第3889號判處有期徒刑7 月確定，於95年9
    月11日縮刑期滿執行完畢，有臺灣高等法院被告前案紀錄表
    在卷可憑，其受有期徒刑執行完畢，於5 年內故意再犯本件
    有期徒刑以上之罪，為累犯，應依刑法第47條第1 項規定，
    加重其刑。爰審酌被告前因施用毒品執行有期徒刑完畢，猶
    未戒除施用毒品惡習，惟係戕害自身健康，且犯後坦承犯行
    ，尚具悔意，及其犯罪之動機、目的、手段等一切情狀，量
    處如主文所示之刑。
五、末查，被告犯罪後，中華民國九十六年罪犯減刑條例業於96
    年6 月15日修正公布，並自同年7 月16日起施行。該條例第
    5 條規定：「本條例施行前，經通緝而未於中華民國九十六
    年十二月三十一日以前自動歸案接受偵查、審判或執行者，
    不得依本條例減刑。」，被告犯罪時間雖在該條例所定96年
    4 月24日減刑基準日之前，惟被告前經合法傳拘均未到庭，
    先後經本院於96年5 月4 日發布通緝，同年6 月1 日為警逮
    捕緝獲到案，再經合法傳拘均未到庭，經本院於96年7 月5
    發布通緝，同年9 月7 日為警逮捕緝獲到案，有本院通緝書
    2 份及高雄市政府警察局新興分局通緝案件移送書、解送人
    犯報告書各1 份（本院卷第37頁、第41頁至第56頁、第81頁
    、第84頁至第101 頁）在卷為憑，被告既於該條例施行前經
    發布通緝，又非自動歸案接受審判，依上開減刑條例之規定
    ，被告所犯本案之罪，即不得邀減刑之寬典，附此敘明。
據上論斷，應依刑事訴訟法第273條之1第1項、第299條第1項前
段，毒品危害防制條例第10條第1 項，刑法第11條前段、第47
條第1 項，判決如主文。
本案經檢察官李佳韻到庭執行職務。
中　　華　　民　　國　　96　　年　　10　　月　　11　　日
                  刑事第八庭    法　官  曾鈴
以上正本證明與原本無異。
如不服本判決應於收受本判決後10日內向本院提出上訴書狀，並
應敘述具體理由，如未敘述上訴理由者，應於上訴期間屆滿後20
日內補提理由書狀於本院（均須按他造當事人之人數附繕本）「
切勿逕送上級法院」。
中　　華　　民　　國　　96　　年　　10　　月　　11　　日
　　　　　　　　　　　　　　　　書記官  曾秀鳳
附錄本判決論罪之法條：
毒品危害防制條例第10條第1項
